apertium-tki.tki.lexc
LEXICON POSSESSION
CASE ;
%<px1sg%>:%>%{i%}م CASE ;               !ad->adım, baba->babam, kiz->kizim, ana>anam, konşu->konşum, gün->günüm, yol->yolum
%<px2sg%>:%>%{i%}ی CASE ;               !iş->işiy, yazı->yazıy, konuşu-> konşuy, yol->yoluy
%<px2sg%>:%>%{y%}%{I%}%{n%} CASE ; 
!%<px3sp%>:%>%{s%}%{I%}%{n%} CASE ;           !ad->adı, yuwa->yuwası, suru->surusu 
%<px3sp%>:%>%{s%}%{I%} CASE ;
%<px1pl%>:%>%{i%}م%{I%}ز CASE ;         !el->elimiz, mal->malımız, ruh->ruhumuz, göz-gözümüz
!%<px2pl%>:%>%{i%}ی%{I%}ز CASE ; !       !bahça->bahçayız, ard->ardıyız, top->topyuz, göz->gözyüz 
%<px2pl%>:%>ی%{I%}ز CASE ; !       !bahça->bahçayız, ard->ardıyız, top->topyuz, göz->gözyüz
!%<px3sg%>%<frm%>:%>لیری‬ CASE ;
%<px3pl%>:%>ل%{A%}ر%{I%} CASE ;          !kanat-> kanatlarım, tepe->tepelerin, göz yaşı->göz yaşlarım
%<px3sg%>:%>ل%{A%}ر%{I%} CASE ; 


LEXICON CLITICS
# ;
%+ki%<cnjadv%>:ki # ;




LEXICON PRON-PERS-MAN 
%<prn%>%<pers%>%<p1%>%<sg%>: CLITICS;
%<prn%>%<pers%>%<p1%>%<sg%>%<gen%>یم # ; ! 
%<prn%>%<pers%>%<p1%>%<sg%>%<acc%>:ی # ; ! 
%<prn%>%<pers%>%<p1%>%<sg%>%<dat%>:ه # ; !
%<prn%>%<pers%>%<p1%>%<sg%>%<loc%>:دا # ;
%<prn%>%<pers%>%<p1%>%<sg%>%<abl%>:ن  # ; !

LEXICON PRON-PERS-SEN 
%<prn%>%<pers%>%<p2%>%<sg%>: # ;
%<prn%>%<pers%>%<p2%>%<sg%>%<gen%>:ئیی # ; ! 
%<prn%>%<pers%>%<p2%>%<sg%>%<acc%>:ئی # ; ! 
%<prn%>%<pers%>%<p2%>%<sg%>%<dat%>:ه # ; !
%<prn%>%<pers%>%<p2%>%<sg%>%<loc%>:دا # ;
%<prn%>%<pers%>%<p2%>%<sg%>%<abl%>:نن # ; !

LEXICON PRON-DEM-BU

%<prn%>%<dem%>: CASE-2 ;
%<prn%>%<dem%>%<gen%>:نون # ;
%<prn%>%<dem%>%<dat%>:نه #  ;
%<prn%>%<dem%>%<acc%>:نو # ;
%<prn%>%<dem%>%<abl%>:ندان # ;
%<prn%>%<dem%>%<loc%>:ندا # ;
!%<prn%>%<dem%>%<gen%>%<subst%>:nunki%{n%} CASE ;
!%<prn%>%<dem%>%<loc%>%<attr%>:ndaki ATTR-SUBST ;
%<prn%>%<dem%>%<ins%>:نونلا # ;
!%<prn%>%<dem%>%<px3sp%>:nu%{n%} CASE ;
!%<prn%>%<dem%>%<pl%>:نلار CASE-ETC ;
!%<prn%>%<dem%>%<pl%>%<px3sp%>:nları%{n%} CASE ;

LEXICON PRON-REF
%<prn%>%<ref%>: CASE-ETC ;                
!%<prn%>%<ref%>%<px1sg%>:%>%{i%}m CASE-ETC ;                
%<prn%>%<ref%>%<px2sg%>:%>%{i%}ن CASE-ETC ;                 
%<prn%>%<ref%>%<px3sg%>:%>%{s%}%{I%}ن CASE-ETC ; 
%<prn%>%<ref%>%<px3sp%>:%>%{s%}%{I%}ن CASE-ETC ; 
!%<prn%>%<ref%>%<px1pl%>:%>%{i%}m%{I%}z CASE-ETC ;           
!%<prn%>%<ref%>%<px2pl%>:%>%{i%}n%{I%}z CASE-ETC ;      
!%<prn%>%<ref%>%<px3pl%>:%>l%{A%}r%{I%}%{n%} CASE-ETC ;  

LEXICON PRON-PERS-O
%<prn%>%<pers%>%<p3%>%<sg%>: # ;
%<prn%>%<pers%>%<p3%>%<sg%>%<gen%>:نون # ; ! 
%<prn%>%<pers%>%<p3%>%<sg%>%<acc%>:نو # ; ! 
%<prn%>%<pers%>%<p3%>%<sg%>%<dat%>:نه # ; !
%<prn%>%<pers%>%<p3%>%<sg%>%<loc%>:ندی # ;
%<prn%>%<pers%>%<p3%>%<sg%>%<abl%>:نن # ; !

LEXICON PRON-PERS-BIZ
%<prn%>%<pers%>%<p1%>%<sg%>: # ;
%<prn%>%<pers%>%<p1%>%<sg%>%<gen%>:یم # ; ! 
%<prn%>%<pers%>%<p1%>%<sg%>%<acc%>:ی # ; ! 
%<prn%>%<pers%>%<p1%>%<sg%>%<dat%>:ه # ; !
%<prn%>%<pers%>%<p1%>%<sg%>%<loc%>:دی # ;
%<prn%>%<pers%>%<p1%>%<sg%>%<abl%>:دان # ; !

LEXICON PRON-PERS-SIZ
%<prn%>%<pers%>%<p2%>%<pl%>: CASE-2 ;
%<prn%>%<pers%>%<p2%>%<pl%>%<gen%>:‌ین # ; ! 
%<prn%>%<pers%>%<p2%>%<pl%>%<acc%>:ی # ; ! 
%<prn%>%<pers%>%<p2%>%<pl%>%<dat%>:ه # ; !
%<prn%>%<pers%>%<p2%>%<pl%>%<loc%>:دا # ;
%<prn%>%<pers%>%<p2%>%<pl%>%<abl%>:دان # ; !
%<prn%>%<pers%>%<p2%>%<pl%>%<ins%>:یلا # ; !

LEXICON PRON-PERS-OLAR
%<prn%>%<pers%>%<p3%>%<pl%>: # ;
%<prn%>%<pers%>%<p3%>%<pl%>%<gen%>:‌ین # ; ! 
%<prn%>%<pers%>%<p3%>%<pl%>%<acc%>:ی # ; ! 
%<prn%>%<pers%>%<p3%>%<pl%>%<dat%>:ئه # ; !
%<prn%>%<pers%>%<p3%>%<pl%>%<loc%>:دا # ;
%<prn%>%<pers%>%<p3%>%<pl%>%<abl%>:دان # ; !

LEXICON PRON-PERS-OZ
%<prn%>%<pers%>%<p1%>%<sg%>: # ;
%<prn%>%<pers%>%<p1%>%<sg%>%<gen%>:م # ; ! 
%<prn%>%<pers%>%<p2%>%<sg%>%<gen%>:ی # ; ! 
%<prn%>%<pers%>%<p3%>%<sg%>%<gen%>:ین # ; !
%<prn%>%<pers%>%<p1%>%<sg%>%<acc%>:می # ; ! 
%<prn%>%<pers%>%<p2%>%<sg%>%<acc%>:یی # ; ! 
%<prn%>%<pers%>%<p3%>%<sg%>%<acc%>:نی # ; !
%<prn%>%<pers%>%<p1%>%<sg%>%<dat%>:مه # ; !
%<prn%>%<pers%>%<p2%>%<sg%>%<dat%>:یه # ; !
%<prn%>%<pers%>%<p3%>%<sg%>%<dat%>:نه # ; !
%<prn%>%<pers%>%<p1%>%<sg%>%<loc%>:مده # ; !
%<prn%>%<pers%>%<p2%>%<sg%>%<loc%>:یده # ;
%<prn%>%<pers%>%<p3%>%<sg%>%<loc%>:نده # ;
%<prn%>%<pers%>%<p1%>%<sg%>%<abl%>:مدان # ; !
%<prn%>%<pers%>%<p2%>%<sg%>%<abl%>:یدان # ; !
%<prn%>%<pers%>%<p1%>%<sg%>%<abl%>:ندان # ; !
%<prn%>%<pers%>%<p1%>%<pl%>%<gen%>:موز # ; !
%<prn%>%<pers%>%<p2%>%<pl%>%<gen%>:یوز # ; !
%<prn%>%<pers%>%<p3%>%<pl%>%<gen%>:لاری # ; !
%<prn%>%<pers%>%<p1%>%<pl%>%<acc%>:موزی # ; !
%<prn%>%<pers%>%<p2%>%<pl%>%<acc%>:یوزی # ; !
%<prn%>%<pers%>%<p3%>%<pl%>%<acc%>:لاری # ; !
%<prn%>%<pers%>%<p1%>%<pl%>%<dat%>:موزه # ; !
%<prn%>%<pers%>%<p2%>%<pl%>%<dat%>:یوزه # ; !
%<prn%>%<pers%>%<p3%>%<pl%>%<dat%>:لارنه # ; !
%<prn%>%<pers%>%<p1%>%<pl%>%<loc%>:موزده # ; !
%<prn%>%<pers%>%<p2%>%<pl%>%<loc%>:یوزده # ; !
%<prn%>%<pers%>%<p3%>%<pl%>%<loc%>:لارنده # ; !
%<prn%>%<pers%>%<p1%>%<pl%>%<abl%>:موزدان # ; !
%<prn%>%<pers%>%<p2%>%<pl%>%<abl%>:یوزدان # ; !
%<prn%>%<pers%>%<p3%>%<pl%>%<abl%>:لاریندان # ; !



LEXICON V-COP-IFI-PERS 

%<p1%>%<sg%>:%>م # ;
%<p2%>%<sg%>:%>ن # ;
%<p3%>%<sg%>:%> # ;
!%<p3%>%<frm%>%<sg%>:%>%{D%}%{I%}ر # ;
%<p1%>%<pl%>:%>ك # ;
%<p2%>%<pl%>:%>%{i%}ن%{I%}ز # ;
%<p3%>%<pl%>:%>%{L%}%{a%}رر # ;
!%<p3%>%<pl%>:لار # ;

LEXICON V-COP-IFI
%<ifi%>:%{D%}%{I%} V-COP-IFI-PERS ;

LEXICON V-IFI-COP
%<cond%>:%>s%{A%} V-COND-PERS;


LEXICON V-COP-PERS

%<p1%>%<sg%>:%>%{y%}%{I%}م  # ;
%<p2%>%<sg%>:%>س%{I%}ن  # ;
%<p3%>%<sg%>: # ;
%<p3%>%<frm%>%<sg%>:%>%{D%}%{I%}ر  # ;
!%<p1%>%<pl%>:%>%{y%}%{I%}ز  # ;
%<p1%>%<pl%>:%>غ # ; 
%<p2%>%<pl%>:%>س%{I%}ن%{I%}ز  # ;
!%<p3%>%<pl%>:%>ل%{A%}ر # ;

LEXICON COPULA-P3-PERS

%<p3%>%<frm%>%<sg%>:%>%{D%}%{I%}ر # ;
%<p3%>%<sg%>: # ;
%<p3%>%<pl%>:%>%{L%}%{a%}ر # ;
!%<p3%>%<pl%>:لار # ;


LEXICON V-COP
%+i%<cop%>:%>%{y%} V-COP-IFI ;
%+i%<cop%>:%>%{y%} V-IFI-COP ;
%+i%<cop%>%<aor%>: V-COP-PERS ;
%+i%<cop%>%<aor%>: V-AOR-PERS ;
%+i%<cop%>%<aor%>: COPULA-P3-PERS ;
%+i%<cop%>%<dub%>%<aor%>:i%>م%{I%}ش V-COP-PERS ;
!%+i%<cop%>: COP-AOR ;
# ;

LEXICON V-COP-COMMON 
%+i%<cop%>:%>%{y%} V-COP-IFI ;
%+i%<cop%>%<aor%>: V-COP-PERS ;
%+i%<cop%>%<aor%>: COPULA-P3-PERS ;
%+i%<cop%>%<dub%>%<aor%>:i%>م%{I%}ش V-COP-PERS ;

!LEXICON COP-AOR
!%<aor%>: PERS-COP-PERS ;

!LEXICON PERS-COP-PERS
!%<p3%>%<pl%>:%>ل%{A%}ر # ;

LEXICON GENPOSS-ETC
%<loc%>%<subst%>:%>%{D%}%{A%}کی CASE ;

LEXICON NP-COMMON

POSSESSION ;

LEXICON CASE-NONOM
%<nom%>: V-COP ;
%<gen%>:%>%{n%}%{I%}ن GENPOSS-GENERAL ;      
!%<dat%>:%>%{y%}ه GENPOSS-GENERAL ;   
%<dat%>:%>ه GENPOSS-GENERAL ;
!%<acc%>:%>%{n%}%{I%} GENPOSS-GENERAL ;
%<acc%>:%>%{y%}%{I%} GENPOSS-GENERAL ;
%<loc%>:%>%{D%}%{A%} GENPOSS-GENERAL ;   
%<abl%>:%>%{D%}%{A%}ن GENPOSS-GENERAL ;  
%<ins%>:%>%{y%}%{D%}%{A%}ن GENPOSS-GENERAL ;

LEXICON CASE-2

%<nom%>: # ;
%<nom%>: V-COP ;
!%<dat%>:%>%{G%}%{A%} CLITICS ;
!%<loc%>:%>%{D%}%{A%} CLITICS ;
!%<loc%>%<attr%>:%>%{D%}%{A%}%>کی CLITICS ;
!%<abl%>:%>%{D%}ن CLITICS ;


LEXICON CASE-ETC
CASE ;
GENPOSS-ETC ;


!LEXICON PP-PERS
!# ;



LEXICON LI-POSTPOSITION

%+لی%<post%>:%>ل%{I%} # ; !PP-PERS ;  	

LEXICON N-INFL-COMMON
CASE-NONOM ;
LI-POSTPOSITION ;

LEXICON SUBST-NONOM

CASE-NONOM ; 
!%<pl%>:%>l%{A%}r N-INFL-COMMON ;



LEXICON SUBST
!# ;
N-INFL-COMMON ;
GENPOSS-ETC ;
!POSSESSION ;
!%<subst%>%<pl%>:%>ل%{A%}ر CASE ; !N-INFL-COMMON ;
!%<pl%>:%>ل%{A%}ر CASE ;
%<subst%>%<pl%>:%>%{L%}%{a%}ر CASE ; !N-INFL-COMMON ;
!%<pl%>:لار CASE ;

LEXICON NUM-DIGIT

%<num%>: # ;
%<num%>%<subst%>%<nom%>: # ;
%<num%>%<subst%>:%' SUBST-NONOM ;
%<num%>%<subst%>: SUBST-NONOM ; ! Dir/LR

LEXICON N-COMMON
SUBST ;
NP-COMMON ;
%<pl%>:%>%{L%}%{a%}ر NP-COMMON ;
!%<pl%>:%>لار NP-COMMON ;
!POST-SUFFIX ; 

LEXICON N1
%<n%>: N-COMMON ;
!%<n%>%+لاش:%>%{A%}ش V-IR-IV ;
!%<n%>%+laş:%>l%{A%}ş V-IR-IV ;
%<n%>: SUBST ;
%<n%>%<attr%>: # ;

LEXICON N2 ! Compound nouns with compulsory possession. 
           ! e.g. dikiş makinası, dikiş makinaları, ...

%<n%>: # ; !POSS-REAL ; 
!%<n%>%<pl%>:%>l%{A%}r # ; !POSS-REAL ;
!%<n%>%<pl%>:لار # ; !POSS-REAL ;

 

LEXICON Nouns
آن:آن N1 ;
إستراتجی:إستراتجی N1 ;
مسوده:مسوده N1 ;
جبر:جبر N1 ;
أوسكك:أوسكك N1 ;
حاله% نفسیه:حاله% نفسیه N1 ;
کورکن:کورکن N1 ;
توی:توی N1 ;
تقریر:تقریر N1 ;
محامی:محامی N1 ;
تمبلیغ:تمبلیغ N1 ;
هادێ:هادێ N1 ;
گلیشیم:گلیشیم N1 ;
اوزاما:اوزاما N1 ;
زراعت:زراعت N1 ;
داکره:داکره N1 ;
فاعل:فاعل N1 ;
جسم:جسم N1 ;
حزور:حزور N1 ;
پاساپورت:پاساپورت N1 ;
تفتیش:تفتیش N1 ;
تحقیق:تحقیق N1 ;
إیشیری:إیشیری N2 ;
إیستم:إیستم N1 ;
مدعی% عام:مدعی% عام N1 ;
بشاری:بشاری N1 ;
رجیم:رجیم N1 ;
شرط:شرط N1 ;
تأیید:تأیید N1 ;
منزیل:منزیل N1 ;
بغلاما:بغلاما N1 ;
توپ:توپ N1 ;
إرتیجاء:إرتیجاء N1 ;
منفعت:منفعت N1 ;
پروبلم:پروبلم N1 ;
مسابقه:مسابقه N1 ;
میتاق:میتاق N1 ;
مقست:مقست N1 ;
دمیر:دمیر N1 ;
مدعی% عام:مدعی% عام N1 ;
معروز:معروز N1 ;
سند:سند N1 ;
حکم% الذاتی:حکم% الذاتی N1 ;
عشق:عشق N1 ;
مییلت:مییلت N1 ;
مودیل:مودیل N1 ;
یوریوش:یوریوش N1 ;
زابط:زابط N1 ;
سیاسه:سیاسه N1 ;
مضاهره:مضاهره N1 ;
خسته:خسته N1 ;
ارزو:ارزو N1 ;
علمانیه:علمانیه N1 ;
زیاده:زیاده N1 ;
أزمه:أزمه N1 ;
هز:هز N1 ;
بانقا:بانقا N1 ;
إستیفاده:إستیفاده N1 ;
أسیر:أسیر N1 ;
گروب:گروب N1 ;
إیلیغ:إیلیغ N1 ;
یمین:یمین N1 ;
هجوم:هجوم N1 ;
زابط:زابط N1 ;
حقارت:حقارت N1 ;
معنوی:معنوی N1 ;
تاخمین:تاخمین N1 ;
حاکم:حاکم N1 ;
دیوان:دیوان N1 ;
باشقان:باشقان N1 ;
تعهد:تعهد N1 ;
چالی% قوشو:جالی% قوشو N1 ;
تخصیص:تخصیص N1 ;
باهالغ:باهالغ N1 ;
اتاتورکچو:اتاتورکچو N1 ;
دگرلندرمه:دگرلندرمه N1 ;
بومبا:بومبا N1 ;
توری:توری N1 ;
سیجل:سیجل N1 ;
رئیس:رئیس N1 ;
فارق:فارق N1 ;
صحفی:صحفی N1 ;
اتصال:اتصال N1 ;
شیدت:شیدت N1 ;
نائب% عام:نائب% عام N1 ;
عنوان:عنوان N1 ;
بنزر:بنزر N1 ;
نوع:نوع N1 ;
طبع:طبع N1 ;
یوخاری:یوخاری N1 ;
عباره:عباره N1 ;
مال:مال N1 ;
مودیر:مودیر N1 ;
فاز:فاز N1 ;
صنف:صنف N1 ;
نتیجه:نتیجه N1 ;
سنه:سنه N1 ;
وتیقه:وتیقه N1 ;
أوزری:أوزری N1 ;
داخل:داخل N1 ;
مارکا:مارکا N1 ;
إداره:إداره N1 ;
مالیه:مالیه N1 ;
قورول:قورول N1 ;
حرکت:حرکت N1 ;
ا:ا N1 ;
گروب:گروب N1 ;
جماعت:جماعت N1 ;
حیوان:حیوان N1 ;
مودتت:مودتت N1 ;
وار:وار N1 ;
خستاخانه:خستاخانه N1 ; 
إختیار:إختیار N1 ;
دایی:دایی N1 ;
پارا:پارا N1 ;
آمانه:آمانه N1 ;
قاش:قاش N1 ;
مەحله:مەحله N1 ;
دام:دام N1 ;
دەرزی:دەرزی N1 ;
تورباغ:تورباغ N1 ;
معلمە:معلمه N1 ;
مسیح:مسیح N1 ;
قیش:قیش N1 ;
شوباط:شوباط N1 ;
پغمبر:پغمبر N1;
کوپرو:کوپرو N1 ;
شربت:شربت N1 ;
رادیو:رادیو N1 ;
قیز:قیز N1 ;
قاب:قاب N1 ;
قازان:قازان N1 ;
قونشو:قونشو N1 ;
یولادش:یولادش N1 ;
ضرورت:ضرورت N1 ;
رأی% عام:رأی% عام N2 ;
کاتیب:کاتیب N1 ;
قانات:قانات N1 ;
شاه:شاه N1 ;
تازمینات:تازمینات N1 ;
دین% آدامی:دین% آدامی N1 ;
شیکات:سیکات N1 ; ! complaint
سوچ:سوچ N1 ;
راقام:راقام N1 ;
إنتاج:إنتاج N1 ; !production
خبیر:خبیر N1 ; !expert
سما:سما N1 ;
أولاد:أولاد N1 ;
شفا:شفا N1 ;
عمود:عمود N1 ;
حشری:حشری N1 ;
چوقورلوغ:چوقورلوغ N1 ;
کاتیب:کاتیب N1 ;
جیبس:جیبس N1 ;
یازی:یازی N1 ;
حجیم:حجیم N1 ;
أدار:أدار N1 ;
ایدنلاتما:ایدنلاتما N1 ;
گلمه:گلمه N1 ;
قدیم:قدیم N1 ;
کاغد:کاغد N1 ;
موقع:موقع N1 ;
عام:عام N1 ;
سوفی:سوفی N1 ;
شیعی:شیعی N1 ;
سامرساغ:سامرساغ N1 ;
یاقوت:یاقوت N1 ;
یاشلی:یاشلی N1 ;
أجنبی% دولت:أجنبی% دولت N1 ;
بایراملغ:بایراملغ N1 ;
زاحمت:زاحمت N1 ;
قحر:قحر N1 ;
پرنسس:پرنسس N1 ;
تالان:تالان N1 ;
کور:کور N1 ;
تاج:تاج N1 ;
دیولوك:دیولوك N1 ;
موناسبه:موناسبه N1 ;
شکیل:شکیل N1 ;
خزمت:خزمت N1 ;
ملف:ملف N1 ;
شهرت:شهرت N1 ;
تقدیر:تقدیر N1 ;
لیره:لیره N1 ;
رئیس% وزراء:رئیس% وزراء N1 ;
مجلس% الدوله:مجلس% الدوله N1 ;
دیمقراطیه:دیمقراطیه N1 ;
إعلان:إعلان N1 ;
مداخله:مداخله N1 ;
بنایه:بنایه N1 ;
ضریبه:ضریبه N1 ;
أونجه:أونجه N1 ;
مجلس:مجلس N1 ;
اغا:اغا N1 ;
دیسیغلیغ:دیشیغلیغ N1 ;
انلام:انلام N1 ;
خسوس:خسوس N1 ;
أرن:أرن N1 ;
إمتحان:إمتحان N1 ;
داش:داش N1 ;
خاطره:خاطره N1 ;
سیاسی:سیاسی N1 ;
عضو:عضو N1 ;
قائمه:قائمه N1 ;
ترجیح:ترجیح N1 ;
إنسانلغ:إنسانلغ N1 ;
کیلومترا:کیلومترا N1 ;
کورسل:کورسل N1 ;
معمل:معمل N1 ;
معرض:معرض N1 ;
أولدوز:أولدوز N1 ;
والی:والی N1 ;
اشتراکی:اشتراکی N1 ;
تشرین% الاول:تشرین% الاول N1 ;
جنرال% لواء:جنرال% لواء N1 ;
والی:والی N1 ;
غرور:غرور N1 ;
منفعت:منفعت N1 ;
عجله:عجله N1 ;
سفات:سفات N1 ;
قلم:قلم N1 ;
عدد% صحیح:عدد% صحیح N1 ;
شفق:شفق N1 ;
اوتراك:اوتراك N1 ;
زافر:زافر N1 ;
أردم:أردم N1 ;
توتکلاما:توتوکلاما N1 ;
دیمقراسی:دیمقراسی N1 ;
مسامحه:مسامحه N1 ;
مناخ:مناخ N1 ;
دیزی:دیزی N1 ;
إ:إ N1 ;
طیاره:طیاره N1 ; 
إسلام:إسلام N1 ; 
عشرت:عشرت N1 ;
فیروس:فیروس N1 ;
علم% البیئه:علم% البیئه N1 ;
